臺灣高雄地方法院刑事判決　　　　　　　94年度訴字第2112號
公　訴　人　臺灣高雄地方法院檢察署檢察官
被　　　告　甲○○
選任辯護人　林樹根　律師
　　　　　　邱麗妃　律師
　　　　　　莊雯琇　律師
上列被告因違反毒品危害防制條例案件，經檢察官提起公訴（94
年度偵字第6800號），嗣因被告就被訴事實為有罪之陳述，經本
院告知簡式審判程序意旨，並聽取公訴人及被告之意見後，本院
合議庭裁定由受命法官獨任依簡式審判程序審理，判決如下：
    主  文
甲○○轉讓第二級毒品，處有期徒刑陸月，如易科罰金，以參佰
元折算壹日。
    事  實
一、甲○○明知甲基安非他命乃毒品危害防制條例第2 條第2 項
    第2 款所稱之第二級毒品，不得轉讓、持有，竟仍基於轉讓
    第二級毒品之犯意，於民國94年3 月18日凌晨1 時許，在高
    市○○區○○里○○街51之1 號甲○○住處房間內，無償轉
    讓微量之第二級毒品甲基安非他命予趙培宏（另案判決確定
    ）施用1 次（無證據證明轉讓數量達淨重10公克以上）。迨
    於同日中午12時許，經警持本院法官核發之搜索票，前往上
    開甲○○住處實施搜索時，查獲甲○○與趙培宏2 人，並扣
    得甲○○所有、與其轉讓第二級毒品甲基安非他命並無直接
    關係之吸食玻璃球、吸食過濾器各1 個、殘渣袋1 只及塑膠
    鏟管2 支，復因趙培宏之供述，查悉上情。
二、案經高雄市政府警察局小港分局報請臺灣高雄地方法院檢察
    署檢察官偵查起訴。
    理  由
一、按除被告所犯為死刑、無期徒刑、最輕本刑為3 年以上有期
    徒刑之罪或高等法院管轄第一審案件者外，於法院行準備程
    序進行中，被告先就被訴事實為有罪之陳述時，審判長得告
    知被告簡式審判程序之旨，並聽取當事人、代理人、辯護人
    及輔佐人之意見後，裁定進行簡式審判程序；且受命法官行
    準備程序，與法院或審判長有同一之權限；又簡式審判程序
    之證據調查，不受刑事訴訟法第159 條第1 項、第161 條之
    2 、第161 條之3 、第163 條之1 及第164 條至第170 條規
    定之限制，刑事訴訟法第273 條之1 第1 項、第279 條第2
    項前段、第273 條之2 分別定有明文。查被告甲○○所為係
    犯死刑、無期徒刑、最輕本刑為3 年以上有期徒刑以外之罪
    ，其於準備程序中就前開被訴事實為有罪之陳述，經受命法
    官告知簡式審判程序之旨，並聽取公訴人、被告之意見後，
    本院認為適宜由受命法官獨任進行簡式審判程序，依刑事訴
    訟法第273 條之1 第1 項規定，裁定由受命法官獨任進行審
    判程序，合先敘明。
二、訊據被告對於上揭時地轉讓微量第二級毒品甲基安非他命予
    趙培宏施用之事實供認不諱，核與證人趙培宏於苟詢中、偵
    查中證述之情節相符【參見臺灣高雄地方法院檢察署94年度
    偵字第6800號案卷（下稱偵查卷）第13頁至第16頁、第47
    頁至第48頁】。且趙培宏為警查獲後，經警於同日15時許，
    採集其尿液送請高雄市立凱旋醫院以酵素免疫法為初步篩檢
    、氣相層析質譜法為確認鑑定方法檢驗結果，其尿液確呈甲
    基安非他命陽性反應，有高雄市政府小港分局嫌疑人尿液代
    碼與姓名對照表、高雄市立凱旋醫院濫用藥物尿液檢驗報告
    影本各1 紙在卷可佐（參見偵查卷第56頁、第57之1 頁）。
    可見被告上開自白，核與事實相符，堪予採信。本件事證明
    確，被告犯行洵堪認定。
二、按甲基安非他命係毒品危害防制條例第2 條第2 項第2 款所
    稱之第二級毒品。核被告所為，係犯該條例第8 條第2 項轉
    讓第二級毒品罪。被告持有第二級毒品甲基安非他命後，進
    而轉讓他人施用，其持有之低度行為應為轉讓之高度行為所
    吸收，不另論罪。又被告轉讓第二級毒品，僅有微量，業據
    證人趙培宏於偵查中證述屬實（參見偵查卷第48頁），又無
    證據足證被告轉讓之第二級毒品數量已達淨重10公克以上等
    情，自無適用毒品危害防制條例第8 條第6 項規定加重其刑
    之餘地，附此敘明。爰審酌被告轉讓第二級毒品甲基安非他
    命予他人施用，所為戕害他人健康至鉅，行為實不足取，惟
    念被告乃因趙培宏向其索取始行轉讓，且轉讓之數量不多，
    犯罪情節尚輕，且於犯罪後坦承犯行態度良好等一切情狀，
    量處如主文所示之刑，以示懲儆。扣案之吸食玻璃球、吸食
    過濾器各1 個、殘渣袋1 只及塑膠鏟管2 支，雖為被告所有
    ，業據其於本院準備程序中供認不諱（參見本院94年7 月15
    日準備程序筆錄），且經臺灣高雄地方法院檢察署檢察官送
    請高雄醫學大學附設中和紀念醫院（下稱高醫附設醫院）檢
    驗結果，均呈甲基安非他命陽性反應，並有該院報告編號
    0000 －000號、0000－000 號、0000－000 號、0000－000
    號檢驗報告各1 份在卷可考（參見偵查卷第61頁至第64頁）
    ，足見上開扣案之吸食玻璃球、吸食過濾器各1 個、殘渣袋
    1 只及塑膠鏟管2 支，為被告所有，且其內均含微量第二級
    毒品甲基安非他命殘留而無法析離，應整體視為第二級毒品
    甲基安非他命，惟與被告所犯之轉讓第二級毒品甲基安非他
    命之犯罪並無直接關係，爰不併為沒收銷燬之諭知。
據上論斷，應依刑事訴訟法第273 條之1 第1 項、第284 條之1
、第299 條第1 項前段，毒品危害防制條例第8 條第2 項，刑法
第11條前段，刑法第41條第1 項前段，罰金罰鍰提高標準條例第
2 條，判決如主文。
本案經檢察官乙○○到庭執行職務
中　　華　　民　　國　　94　　年　　8 　　月　　19　　日
                  刑事第十二庭  法　官  伍逸康
以上正本證明與原本無異。
如不服本判決，應於送達後10日內，向本院提出上訴狀。
（須附繕本）
中　　華　　民　　國　　94　　年　　8 　　月　　31　　日
                                書記官  蘇  豫
毒品危害防制條例第8條
轉讓第二級毒品者，處6 月以上5 年以下有期徒刑，得併科新臺
幣700,000元以下罰金。
